hr-HR: Prikladno za vrstu dekorativnih predmeta s vodom: Drenaža; Fontana; Vrt; Sustav navodnjavanja; Ribnjak; Sustav za pročišćavanje vode; Sustav vodoopskrbe; Ostalo
nl: Geschikt voor waterkenmerktype: Afwatering; Fontein; Tuin; Irrigatiesysteem; Vijver; Waterzuiveringssysteem; Watervoorzieningssysteem; Andere
cs: Vhodný typ vodního prvku: Odvodňování; Fontána; Zahrada; Zavlažovací systém; Rybníček; Systém čištění vody; Systém zásobování vodou; Jiné
ko: 적합한 급수 용도: 배수; 분수; 정원; 관개 시스템; 연못; 정수 시스템; 물 공급 시스템; 기타
nb: Egnet for vannfunksjonstype: Drenering; Fontene; Hage; Vanningssystem; Dam; Vannrensesystem; Vannforsyningssystem; Annet
tr: Su Özelliği Tipine Uygun: Drenaj; Fıskiye; Bahçe; Sulama sistemi; Gölet; Su arıtma sistemi; Su sağlama sistemi; Diğer
lt-LT: Tinka vandens telkinio tipui: Drenažas; Fontanas; Sodas; Drėkinimo sistema; Tvenkinys; Vandens valymo sistema; Vandens tiekimo sistema; Kita
fi: Soveltuu vesiominaisuustyyppiin: Viemäröinti; Suihkulähde; Puutarha; Kastelujärjestelmä; Lampi; Vedenpuhdistusjärjestelmä; Vesihuoltojärjestelmä; Muu
zh-TW: 適用水景類型: 排水系統; 噴泉; 花園; 灌溉系統; 池塘; 淨水系統; 供水系統; 其他
pt-PT: Adequado para tipo de recurso hídrico: Drenagem; Fonte; Jardim; Sistema de irrigação; Lago; Sistema de purificação de água; Sistema de abastecimento de água; Outro
sk-SK: Vhodné pre typ vodnej plochy: Drenáž; Fontána; Záhrada; Zavlažovací systém; Rybník; Systém čistenia vody; Systém zásobovania vodou; Iné
es: Adecuado para tipo de fuente de agua: Drenaje; Fuente; Jardín; Sistema de riego; Estanque; Sistema de purificación de agua; Sistema de suministro de agua; Otros
fr: Convient au type de caractéristique de l’eau: Drainage; Fontaine; Jardin; Système d’irrigation; Étang; Système de purification de l’eau; Système d’approvisionnement en eau; Autre
sv: Lämplig för vattenfunktionstyp: Dränering; Fontän; Trädgård; Bevattningssystem; Damm; Vattenreningssystem; Vattentillförselsystem; Övrigt
ro-RO: Potrivit pentru tipul de instalație de apă: Evacuare; Fântână; Grădină; Sistem de irigare; Iaz; Sistem de purificare a apei; Sistem de alimentare cu apă; Altele
hu: Vízi látványosság típusa: Vízelvezetés; Szökőkút; Kert; Öntözőrendszer; Kistó; Víztisztító rendszer; Vízellátó rendszer; Egyéb
ja: 清水用タイプに適している: 排水; 噴水; 庭; 灌漑システム; 池; 浄水システム; 給水設備; その他
bg-BG: Подходящ за тип водна функция: Отводняване; Фонтан; Градина; Напоителна система; Езеро; Система за пречистване на вода; Система за водоснабдяване; Други
ru: Для какого типа водного объекта: Дренаж; Фонтан; Сад; Система орошения; Пруд; Система очистки воды; Система водоснабжения; Другое
sl-SI: Primerno za vrsto vodnih elementov: Odvodnjavanje; Fontana; Vrt; Namakalni sistem; Ribnik; Sistem za čiščenje vode; Vodovodni sistem; Drugo
da: Velegnet til vandfunktionstype: Dræning; Springvand; Have; Vandingsanlæg; Dam; Vandrensningssystem; Vandforsyningssystem; Andet
el: Κατάλληλο για τύπο υδάτινου στοιχείου: Αποχέτευση; Πένα; Κήπος; Συστήματα άρδευσης; Λιμνούλα; Σύστημα καθαρισμού νερού; Σύστημα ύδρευσης; Άλλο
zh-CN: 适用水功能类型: 排水; 喷泉; 花园; 灌溉系统; 池塘; 水净化系统; 供水系统; 其他
it: Tipo di funzionalità idrica ideale: Drenaggio; Fontana; Giardino; Sistema di irrigazione; Stagno; Sistema di purificazione dell'acqua; Sistema di approvvigionamento idrico; Altro
pt-BR: Adequado para tipo de recurso hídrico: Drenagem; Fonte; Jardim; Sistema de irrigação; Lago; Sistema de purificação de água; Sistema de abastecimento de água; Outro
pl: Typ funkcji odpowiedni do wody: System odprowadzania wody; Fontanna; Ogród; System nawadniania; Staw; System oczyszczania wody; Instalacja wodociągowa; Inne
en: Suitable for water feature type: Drainage; Fountain; Garden; Irrigation system; Pond; Water purification system; Water supply system; Other
de: Geeignet für diesen Wasserspieltyp: Entwässerung; Brunnen; Garten; Bewässerungssystem; Teich; Wasseraufbereitungssystem; Wasserversorgungssystem; Sonstiges
vi: Phù hợp với loại tính năng của nước: Hệ thống thoát nước; Đài phun nước; Vườn; Hệ thống tưới tiêu; Ao; Hệ thống lọc nước; Hệ thống cấp nước; Khác
th: เหมาะสำหรับประเภทคุณสมบัติน้ำ: การระบายน้ำ; น้ำพุ; สวน; ระบบชลประทาน; บ่อน้ำ; ระบบกรองน้ำบริสุทธิ์; ระบบน้ำประปา; อื่นๆ